臺灣彰化地方法院刑事判決　　　　　　100年度智簡上字第2號
上　訴　人　臺灣彰化地方法院檢察署檢察官
被　　　告　吳和樹
上列上訴人因被告商標法案件，不服本院100 年度智簡字第1 號
中華民國100 年1 月31日第一審簡易判決（99年度偵緝字第626
號），提起上訴，本院管轄之第二審合議庭判決如下：
    主  文
上訴駁回。
    事實及理由
一、程序部分：
    本案下揭所述全部卷證所涵括之供述證據及非供述證據，均
    經本院依法踐行調查證據程序，公訴人、被告均同意各該證
    據之證據能力（見本院100年3月31日準備程序筆錄第4頁背
    面至第5頁），且亦查無依法應排除該等證據證據能力之情
    形，是後述所引用證據之證據能力均無疑義，合先敘明。
二、實體部分：
（一）本案經本院審理結果，認原第一審簡易判決認事用法及量
      刑均無不當，應予維持，均引用如附件第一審刑事簡易判
      決書記載之證據及理由。
（二）按量刑之輕重係屬事實審法院得依職權自由裁量之事項，
      苟已斟酌刑法第57條各款所列情狀而未逾法定刑度，即不
      得遽指為違法。且在同一犯罪事實與情節，如別無其他加
      重或減輕之原因，下級審法院量定之刑，亦無過重或失輕
      之不當情形，則上級審法院對下級審法院之職權行使，原
      則上應予尊重（最高法院85年度台上字第2446號判決參照
      ）。查，本件原審以被告犯商標法第82條之非法販賣侵害
      商標權之商品罪，事證均已臻明確，並審酌被告意圖營利
      而侵害他人商標權，漠視保護智慧財產權之法令規範，確
      有不當，然無犯罪前科，素行良好，及衡之本案仿冒商品
      之數量及被告獲利尚非屬鉅大，及其犯罪之動機、目的、
      手段，暨檢察官具體求處拘役59日等一切情狀，依刑事訴
      訟第449 條第1 項、第3 項、第454 條第2 項，商標法第
      82條，刑法第11條、第41條第1 項前段之規定，判處被告
      拘役59日，並諭知易科罰金之折算標準，應無過重或失輕
      之情形，其認事用法及量刑應無違誤或不當。
（三）次按沒收物之執行完畢與沒收物之不存在，並非一事，因
      犯罪依法必須沒收之物，雖已於共犯中之1 人確定判決諭
      知沒收，並已執行完畢，對於其他共犯之判決，仍應宣告
      沒收，最高法院著有95年度臺上字第5271號判決意旨可資
      參照。是在共犯應沒收之物尚未執行完畢或已執行完畢，
      卻仍存在之情況下，對於其他共犯之判決，始仍應宣告沒
      收，然若該等應沒收物已經銷燬而不存在，自無從諭知沒
      收，合先敘明。查，前述在共犯黃議賢住處扣得之仿冒商
      標商品內褲233 件、內衣75件、包裝盒145 只及包裝袋15
      4 只，固屬仿冒而販賣之物，不問屬於被告與否，均應依
      商標法第83條之規定，宣告沒收，然該等扣案物品業經臺
      灣彰化地方法院檢察署檢察官於99年9 月15日發扣押（沒
      收）物品應處分命令而予銷燬，有臺灣彰化地方法院檢察
      署檢察官扣押（沒收）物品應處分命令影本在卷可參，並
      經本院調取臺灣彰化地方法院檢察署99年度執從字第1255
      號卷宗核閱屬實，是該等扣案物品既經檢察官發扣押（沒
      收）物品應處分命令而予銷燬，本院自無從為沒收之諭知
      ，臺灣彰化地方法院檢察署檢察官上訴意旨以原審漏未對
      該等扣案物品宣告沒收為由提起上訴，其上訴為無理由，
      應予駁回，且原審判決認事用法及量刑復無何違誤或不當
      之處，本院自應予維持。
據上論斷，依刑事訴訟法第455條之1第1項、第3項、第373條、
第368條，判決如主文。
本案經檢察官施教文到庭執行職務。
中    華    民    國   100    年    5     月    17    日
                      刑事第二庭  審判長法官  石馨文
                                        法官  郭玄義
                                        法官  吳芙如
以上正本證明與原本無異。
本件不得上訴。
中    華    民    國   100    年    5     月    17    日
                                    書記官  林明俊